臺灣橋頭地方法院民事判決
111年度訴字第439號
原      告  上官瑋茵
訴訟代理人  黃大中律師
被      告  王傑民  
上列當事人間請求履行契約事件，本院於民國111年6月29日言詞
辯論終結，判決如下：
    主      文
被告應給付原告新台幣壹佰壹拾捌萬壹仟陸佰肆拾柒元，及自民
國一一一年二月十五日起，至清償日止，按年息百分之五計算之
利息。
原告其餘之訴駁回。
訴訟費用由被告負擔二分之一，餘由原告負擔。
本判決第一項於原告供擔保新台幣肆拾萬元後，得假執行；但被
告如以新台幣壹佰壹拾捌萬壹仟陸佰肆拾柒元為原告預供擔保，
得免為假執行。
原告其餘假執行之聲請駁回。 
    事實及理由
一、原告主張：兩造於民國109年3月14日簽立兩願離婚協議書（
    下稱系爭契約），於同年5月9日辦理離婚登記。兩造婚後被
    告以原告名義先後向中國信託銀行借款新台幣（下同）478,
    980元、110,521元；再以原告所有不動產向合作金庫銀行增
    貸400,000元；復以原告所有車牌號碼000-0000號自用小客
    車（下稱系爭車輛）分別向和潤汽車貸款600,000元、向嘉
    和當舖借款200,000元；又分別以原告之提款卡提款120,000
    元、以原告之聯邦銀行信用卡刷卡消費70,000元及25,000元
    、以原告之合作金庫銀行信用卡刷卡消費70,000元及20,000
    元，而將前揭款項全部作為被告己用。惟被告與原告離婚前
    ，僅清償27,000元，因此於兩造離婚時，尚積欠原告共計2,
    067,501元（478,980元＋110,521元＋400,000 元＋600,000元＋
    200,000元＋120,000元＋70,000元＋25,000元＋70,000元＋20,00
    0元－27,000元＝2,067,501元）。被告應依系爭契約第1條第2
    項第1至3款約定，自109年3月14日至110年11月30日止，共
    計20個月，給付原告799,220元（9,596元×20個月＋2,031元×
    20個月＋2,550元×20個月＋11,884元×20個月＋10,000元×12個
    月＋158,000元＝799,220元），惟被告未履行。及依系爭契約
    第1條第2項第4款約定，被告以原告所有系爭車輛向嘉和當
    鋪借貸200,000元，應由被告清償，然被告未履行，致原告
    遭嘉和當舖求償而清償，被告因此受有免除負擔之利益，致
    原告受有損害，原告得依系爭契約第1條第2項第4款約定、
    民法第179條、第478條規定，請求被告給付200,000元。綜
    上，被告迄至110年11月30日止，應給付原告999,220元（79
    9,220元＋200,000元＝999,220元）。另就系爭契約第1條第2
    項第1至3款約定中履行期尚未屆至之1,068,281元（2,067,5
    01元－999,220元＝1,068,281元）部分，被告有不履行之虞，
    因被告之前拖延清償因傷害原告後調解成立之200,000元債
    務，故原告依民事訴訟法第246條規定，有預為請求之必要
    。爰依系爭契約、民法第179條、第478條規定，提起本件訴
    訟等語。並聲明：㈠被告應給付原告2,067,501元，及自起訴
    狀繕本送達翌日起至清償日止，按年息5%計算之利息。㈡願
    供擔保，請准宣告假執行。
二、被告則以：系爭車輛辦理之嘉和當鋪借貸200,000元、和潤
    汽車貸款600,000元係用於清償銀行、民間貸款，故有重複
    計算問題。且原告於婚姻7年間無工作，亦未善盡妻子責任
    ，應將原告7年生活費計入扣除。被告多次就扶養費、子女
    探視與約定監護問題邀原告協商，原告卻避而不談，卻片面
    要求被告履行付款，並非被告不願負責等語置辯。並聲明：
    原告之訴及假執行之聲請均駁回。
三、經查：
  ㈠按當事人互相表示意思一致者，無論其為明示或默示，契約
    即為成立，民法第153條定有明文。被告既承認於離婚前與
    原告合意簽立系爭契約乙情，足見兩造當時已就各筆款項如
    何分擔詳為約定，揆諸前揭說明，契約即為成立，應依約履
    行。被告辯稱有重複計算問題、另應扣除原告7年生活費、
    應再協商，作為尚未履行之抗辯云云（見111年度審訴字第1
    00號卷，下稱審訴卷，第73頁、111年度訴字第439號卷，下
    稱訴卷，第16至18頁），均無可採。
　㈡被告自承尚未履行，是原告得請求被告依系爭契約第1條第2
    項第1至3款約定，自109年3月14日至111年6月29日言詞辯論
    終結時止，共計27個月，給付原告981,647元（中國信託商
    銀9,596元×27個月＋中國信託商銀2,031元×27個月＋合庫銀行
    2,550元×27個月＋和潤汽車貸款11,884元×27個月＋提款卡提
    領返還120,000元＋聯邦、合庫信用卡款返還158,000元＝981,
    647元），及得依系爭契約第1條第2項第4款約定，請求被告
    給付嘉和當鋪借貸200,000元部分，合計1,181,647元（981,
    647元＋200,000元＝1,181,647元）。
　㈢又請求將來給付之訴，以請求所據之權利義務關係已確定發
    生，僅請求履行之期限尚未屆至或條件尚未成就，有預為請
    求之必要，為其要件（最高法院109年度台上字第1816號判
    決參照）。將來給付之訴，以債權已確定存在，僅請求權尚
    未到期，因到期有不履行之虞，始得為之（最高法院107年
    度台上字第3號判決參照）。系爭契約約定之給付義務係確
    定發生，僅履行期限逐月屆至，而約明被告須按月給付固定
    金額而非一次清償全部債務，衡情應係考量兩造經濟能力與
    支付總額間之比例及家庭負擔之狀況。是以，被告雖因嗣後
    對於支付金額有所爭執及與原告間衍生之不悅而未遵期給付
    ，仍難認原告有就全部未到期之金額預為請求之必要，故原
    告請求被告先行給付逾越前述已屆期之1,181,647元部分，
    委無可採。
　㈣從而，原告得依系爭契約之約定，請求被告給付於111年6月2
    9日言詞辯論終結時，已屆期之1,181,647元及自111年2月15
    日起（送達回證見審訴卷第53頁），至清償日止，按年息5%
    計算之利息。逾此部分則屬無據，應予駁回。
四、原告陳明願供擔保聲請宣告准予假執行，經核均無不合，爰
    酌定相當之擔保金額准許之。並就被告部分宣告如預供擔保
    得免為假執行。原告敗訴部分，假執行之聲請已失所附麗，
    應予駁回。 
五、本件事證已臻明確，原告依不當得利、消費借貸法律關係所
    為同一聲明之請求，及兩造其餘攻擊、防禦方法暨舉證，對
    本件判決結果不生影響，不再論述，附此敘明。
六、據上論結，本件原告之訴為一部有理由、一部無理由，依民
    事訴訟法第79條、第390條第2項、第392條第2項，判決如主
    文。
中    華    民    國   111    年    7     月    13    日
                  民事第三庭  法  官  李俊霖
以上正本係照原本作成。
如對本判決上訴，須於判決送達後20日內向本院提出上訴狀。如
委任律師提起上訴者，應一併繳納上訴審裁判費。 
中　　華　　民　　國　　111 　年　　7 　　月　　13　　日
                              書記官  黃莉君